【裁判字號】    99,附民,52
【裁判日期】    990506
【裁判案由】    家暴妨害性自主
【裁判全文】
臺灣高等法院刑事附帶民事訴訟判決      99年度附民字第52號
原      告  A女真實姓名、住.
法定代理人  C女真實姓名、住.
訴訟代理人  劉永培律師
被      告  甲○○
上列被告因家暴妨害性自主案件（99年度上訴字第821號），原
告提起附帶民事訴訟，請求損害賠償，本院判決如下：
   主  文
被告應給付原告新臺幣伍拾萬元，及自民國九十九年三月十二日
起至清償日止，按年息百分之五計算之利息。
原告假執行之聲請駁回。
   事  實
甲、原告方面：
一、聲明：
    除假執行之聲請外，如主文所示。
二、陳述：
    被告侵權行為之事實引用原審刑事判決書所載被告之犯罪事
    實（如附件一）之記載。被告侵害原告之人格法益，爰依民
    法第184條、第195條之規定，請求被告賠償非財產上之損害
    。
乙、被告方面：
一、聲明：
    駁回原告之訴。
二、陳述：
    原審刑事判決書所載犯罪事實有些被告沒有做，且被告無資
    力賠償。
    理  由
一、原告主張被告對其強制性交等情，除被告自民國95年9月間
    至96年8月間並未對原告強制性交外，其餘業經本院刑事判
    決（如附件二）認定在案，原告主張被告對其有之強制性交
    之侵權行為事實，堪以認定。
二、按因故意或過失，不法侵害他人之權利者，負損害賠償責任
    ，故意以背於善良風俗之方法，加損害於他人者亦同；又不
    法侵害他人之身體、健康、名譽、自由、信用、隱私、貞操
    ，或不法侵害其他人格法益而情節重大者，被害人雖非財產
    上損害，亦得請求賠償相當之金額，民法第184條第1項、第
    195條第1項分別定有明文。而所謂相當之金額，應斟酌加害
    人與被害人雙方之身分、資力與加害程度，及其他各種情形
    核定之；慰撫金是否相當，應以加害行為之加害程度及被害
    人所受痛苦，斟酌加害人及被害人之身分、經濟地位等各種
    情形定之（最高法院47年台上字第1221號、51年台上字第22
    3號判例意旨參照）。本件被告對原告強制性交，不法侵害
    原告之身體、健康及貞操，原告自得本於侵權行為之法律關
    係，請求被告賠償其非財產上之損害。經本院斟酌被告係國
    中肆業，目前無工作，已離婚。每月可領取殘障津貼新台幣
    （下同）4千元，但須支付兒子撫養費，名下並無不動產。
    原告則係國中生，名下無任何財產。原告遭被告長期強制性
    交身心受創，痛苦非輕等一切情狀。認原告請求被告賠償非
    財產上之損害50萬元，及自99年3月12日（即起訴狀繕本送
    達被告翌日）起至清償日止，按照法定利率計算之遲延利息
    ，為有理由，應予准許。
三、原告雖聲明願供擔保請准為假執行之宣告，惟原告僅請求被
    告賠償50萬元，未逾150萬元，本件於本院判決後即告確定
    ，不得再行上訴第三審，原告假執行之聲請核無必要，應予
    駁回。
四、本件原告之訴為有理由，依刑事訴訟法第502條第1項、第2
    項，判決如主文。
中    華    民    國    99    年    5     月    6     日
                  刑事第七庭  審判長法  官  宋明蒼
                                    法  官  趙功恆
                                    法  官  楊智勝
以上正本證明與原本無異。
不得上訴。
                                    書記官 林桂玉
中    華    民    國    99    年    5     月    10    日

司法院資訊處製作；財團法人民間司法改革基金會備份。
